# 请教长期股权投资相关问题？

提问人：后来居上 时间：2016-01-30 16:13:38
现在有家客户 2015 年新增对一家子公司的投资，持股比例为88%，该合并为非同一控制下的企业合并，于 2014 年 12 月 25 日签订了股权转让协议书，股权转让协议书中注明以 2014 年 7 月 31 日为评估基准日对这家子公司进行评估，依据评估报告确定的净资产为依据确定股权转让价款，同时股权转让协议书中规定：2-14-7-31日之前该子公司已享有的债权债务、成本收入和盈余归原股东享有及承担，2014-7-31日之后新增业务的成本及收益则按投资后的持股比例享有及承担，在签订股权转让协议书后 15 日内完成法人及股权变更登记手续，该客户于 2015 年 2 月 12 日支付了股权转让价款 88 万元
现在想请教几个问题： 1 、合并时点怎么确定？以哪个时点作为合并基准日 2 、需要获取那些资料作为审计依据？ 3 、合并抵消分录怎么编制？ 4 、是不是应该以被投资子公司合并日可辨认净资产
的公允价值调整长期股权投资？

回答人：chenyiwei
1 、根据企业合并准则应用指南第二条规定的五条标准判断购买日。 2 、双方投资合同、被投资企业增资扩股的董事会决议、本方批准进行该项投资的董事会或股东会决议、缴款凭证、被投资企业变更后的公司章程、工商营业执照、原有债权债务的剥离情况、原有留存收益分配的相关决议和支付情况等。 3 、按准则所介绍的常规方法编制即可。 4 、如果投资成本大于被投资子公司合并日可辨认净资产的公允价值的相应份额，则无需调整。但期末应对商誉进行减值测试。